臺灣新北地方法院刑事判決
111年度審易字第49號
公  訴  人  臺灣新北地方檢察署檢察官
被      告  陳春輝


上列被告因竊盜案件，經檢察官提起公訴（110年度偵字第40476
號、第40966號），被告於本院準備程序進行中，就被訴事實為
有罪之陳述，經本院告知簡式審判程序之旨，並聽取當事人之意
見後，裁定依簡式審判程序審理，判決如下：
　　主　文
陳春輝攜帶兇器竊盜，累犯，處有期徒刑陸月，如易科罰金，以
新臺幣壹仟元折算壹日；又竊盜，累犯，處有期徒刑貳月，如易
科罰金，以新臺幣壹仟元折算壹日。應執行有期徒刑陸月，如易
科罰金，以新臺幣壹仟元折算壹日。
　　事　實
一、陳春輝意圖為自己不法之所有，分別為下列竊盜犯行： 
　㈠於民國110年7月2日2時18分許，行經新北市○○區○○路○○○○街0
    0巷00號後方）時，見陳昆宏所有之腳踏車1輛停放在該處無
    人看管，認有機可趁，即持其所有客觀上具有危險性、足以
    對人之生命及身體構成威脅，可供兇器使用之榔頭1支（未
    扣案）破壞該車之車鎖後（所涉毀損部分未據告訴）竊取該
    腳踏車，得手後旋即將竊得之腳踏車放置在推車上推離現場
    。嗣因陳昆宏發現遭竊，報警處理，經警調閱相關監視器錄
    影畫面後，循線於110年7月4日通知陳春輝到案說明，陳春
    輝坦承犯行，並將上開竊得之腳踏車1輛（已發還陳昆宏）
    交付警方扣案，而查悉上情。
　㈡於110年8月18日20時50分許，在新北市樹林區長壽公園內，
    見徐玉洙所有之腳踏車停放在該處無人看管，認有機可趁，
    即以徒手竊取該腳踏車，得手後旋即騎乘竊得之腳踏車離開
    現場。嗣因徐玉洙發現遭竊，報警處理，經警於同日21時30
    分許，在新北市樹林區光榮街3巷9弄9號陳春輝住處前發現
    上開遭竊之腳踏車（已發還徐玉洙），而查悉上情。
二、案經陳昆宏訴由新北市政府警察局板橋分局；新北市政府警
    察局樹林分局報告臺灣新北地方檢察署檢察官偵查起訴。
　　理　由
一、按除被告所犯為死刑、無期徒刑、最輕本刑為3年以上有期
    徒刑之罪或高等法院管轄第一審案件者外，於第一次審判期
    日前之準備程序進行中，被告先就被訴事實為有罪之陳述時
    ，審判長得告知被告簡式審判程序之旨，並聽取當事人、代
    理人、辯護人及輔佐人之意見後，裁定進行簡式審判程序，
    刑事訴訟法第273條之1第1項定有明文。經核本件被告所犯
    係死刑、無期徒刑、最輕本刑為3年以上有期徒刑以外之罪
    ，其於準備程序中就被訴之事實為有罪陳述，經法官告知簡
    式審判程序之旨，並聽取公訴人及被告之意見後，本院爰依
    首揭規定，裁定改依簡式審判程序進行審理，合先敘明。
二、上揭犯罪事實，業據被告陳春輝於警詢、偵查及本院審理時
    均坦承不諱，核與證人即告訴人陳昆宏、證人即被害人徐玉
    洙於警詢時證述之情節相符，復有新北市政府警察局板橋分
    局扣押筆錄、扣押物品目錄表、贓物認領保管單、新北市政
    府警察局板橋分局沙崙派出所受（處）理案件證明單、受理
    各類案件紀錄表各1份、監視器錄影畫面翻拍照片4張、失竊
    腳踏車照片2張、監視器錄影光碟1片（事實一、㈠部分，見1
    10年度偵字第40966號偵查卷【下稱偵一卷】第17頁至第23
    頁、第27頁、第29頁、第31頁、第33頁及證物袋）；新北市
    政府警察局樹林分局扣押筆錄、扣押物品目錄表、贓物認領
    保管單各1份（事實一、㈡部分，見110年度偵字第40476號偵
    查卷【下稱偵二卷】第15頁至第19頁、第23頁）附卷可稽，
    足認被告前揭自白均與事實相符，應堪採信。本案事證明確
    ，被告上開犯行均堪認定，應予依法論科。
三、論罪科刑：
　㈠按刑法第321條第1項第3款之攜帶兇器竊盜罪，係以行為人攜
    帶兇器竊盜為其加重條件，此所謂兇器，其種類並無限制，
    凡客觀上足對人之生命、身體、安全構成威脅，具有危險性
    之兇器均屬之，且祇須行竊時攜帶此種具有危險性之兇器為
    已足，並不以攜帶之初有行兇之意圖為必要（最高法院79年
    度台上字第5253號判決意旨參照）。本案被告於事實欄一、
    ㈠所示時、地係持榔頭破壞車鎖後竊取腳踏車一節，業據被
    告自陳在卷（見偵一卷第10頁、第57頁），該榔頭既能破壞
    車鎖，質地自屬堅硬，如以之攻擊人體，足以造成相當之傷
    害，是可認該物客觀上可對人之生命、身體、安全構成威脅
    ，具有危險性，而屬刑法第321條第1項第3款所稱之兇器無
    訛，被告如事實欄一、㈠所為應屬攜帶兇器之竊盜行為。
　㈡是核被告如事實欄一、㈠所為，係犯刑法第321條第1項第3款
    之攜帶兇器竊盜罪；如事實欄一、㈡所為，係犯同法第320條
    第1項之竊盜罪。
　㈢被告所犯上開攜帶兇器竊盜、竊盜2罪，犯意各別，行為互殊
    ，應予分論併罰。
　㈣被告前①因酒後駕車之公共危險案件，經本院以106年度審交
    易字第1091號判處有期徒刑7月確定；②因酒後駕車之公共危
    險案件，經本院以106年度審交簡字第579號判處有期徒刑6
    月確定；上開①②案之罪刑嗣經本院以107年度聲字第2680號
    裁定應執行有期徒刑11月確定，於107年12月21日執行完畢
    等情，有臺灣高等法院被告前案紀錄表1份在卷可參，其於
    徒刑執行完畢後5年之內，故意再犯本案有期徒刑以上之各
    罪，固符合刑法第47條第1項之累犯要件，惟審酌被告前案
    與本案犯罪類型不同，堪認其構成累犯之前案紀錄與本案犯
    罪間並無何等特別關連性，如加重其法定最低度刑，將使行
    為人所受刑罰超過其所應負擔罪責，依司法院大法官會議釋
    字第775號解釋意旨，僅依刑法第47條第1項加重其法定最高
    度刑，毋庸加重其法定最低本刑。
　㈤爰審酌被告前已有多次竊盜前科紀錄（參前開被告前案紀錄
    表），仍不思循正當途徑獲取財物，再犯本案2次竊盜腳踏
    車犯行，顯然欠缺尊重他人財產權之法治觀念，所為應予非
    難，兼衡其犯罪之動機、目的、手段、犯後坦承犯行之態度
    、所竊得之腳踏車均已發還各被害人，及高職畢業之智識程
    度，自陳現罹患癌症末期、待業中、離婚、無需撫養他人、
    經濟狀況勉持之生活情形（見被告個人戶籍資料、本院卷第
    61頁）等一切情狀，分別量處如主文所示之刑，並均諭知易
    科罰金之折算標準，另定其應執行如主文所示之刑及諭知易
    科罰金之折算標準。
四、沒收：　　
　㈠被告事實欄一、㈠、㈡犯行所竊得之腳踏車各1輛，皆已扣案並
    發還告訴人陳昆宏、被害人徐玉洙一節，有上開贓物認領保
    管單在卷可佐（見偵一卷第27頁、偵二卷第23頁），爰依刑
    法第38條之1第5項規定均不予宣告沒收。
　㈡被告如事實欄一、㈠所示持以行竊之榔頭1支，固為被告所有
    供該次犯行所用之物，惟未扣案，考量該物品取得容易、替
    代性高，亦非違禁物或依法應沒收之物，欠缺刑法上之重要
    性，爰不予宣告沒收，附此說明。
據上論斷，應依刑事訴訟法第273條之1第1項、第299條第1項前
段，判決如主文。
本案經檢察官彭毓婷提起公訴，檢察官林亭妤到庭執行職務。
中　　華　　民　　國　 111　　年　　 3　　月　　 8　　日
　　　　　　　　　刑事第二十三庭　法　官　藍海凝
上列正本證明與原本無異。
如不服本判決，應於判決送達後20日內敘明上訴理由，向本院提
出上訴狀 (應附繕本) ，上訴於臺灣高等法院。其未敘述上訴理
由者，應於上訴期間屆滿後20日內向本院補提理由書「切勿逕送
上級法院」。
　　　　　　　　　　　　　　　　　書記官　羅婉嘉
中　　華　　民　　國　 111　　年　　 3　　月　　 8　　日
附錄本案論罪科刑法條全文：
中華民國刑法第320條
意圖為自己或第三人不法之所有，而竊取他人之動產者，為竊盜
罪，處5年以下有期徒刑、拘役或50萬元以下罰金。
意圖為自己或第三人不法之利益，而竊佔他人之不動產者，依前
項之規定處斷。
前二項之未遂犯罰之。 
中華民國刑法第321條
犯前條第1項、第2項之罪而有下列情形之一者，處6月以上5年以
下有期徒刑，得併科50萬元以下罰金：
一、侵入住宅或有人居住之建築物、船艦或隱匿其內而犯之。
二、毀越門窗、牆垣或其他安全設備而犯之。
三、攜帶兇器而犯之。
四、結夥三人以上而犯之。
五、乘火災、水災或其他災害之際而犯之。
六、在車站、港埠、航空站或其他供水、陸、空公眾運輸之舟、
     車、航空機內而犯之。
前項之未遂犯罰之。